臺灣士林地方法院民事裁定            
                                    111年度湖簡聲字第6號
聲  請  人  黃菀菱  
相  對  人  吳宗運  
上列當事人間請求停止執行事件，本院裁定如下：
    主  文
聲請人以新臺幣參萬伍仟元為相對人供擔保後，臺灣臺北地方法
院一一一年度司執助字第一七九號給付票款事件之強制執行程序
，於本院一一○年度湖簡字第一三三一號確認本票債權不存在事
件判決確定、和解或撤回起訴前應暫予停止。
    理  由
一、按強制執行程序開始後，除法律另有規定外，不停止執行，
    強制執行法第18條第1項定有明文。次按發票人主張本票債
    權不存在而提起確認之訴不合於非訟事件法第195條第1項之
    規定者，法院依發票人聲請，得許其提供相當並確實之擔保
    ，停止強制執行，非訟事件法第195條第3項亦有明文。
二、本件聲請人以其向本院提起確認本票債權不存在之訴（本院
    110年度湖簡字第1331號）為理由，聲請裁定停止臺灣臺北
    地方法院111年度司執助字第179號給付票款執行事件（下稱
    系爭執行事件）之強制執行程序，經本院調取本院110年度
    司執字第77790號給付票款事件、系爭執行事件卷宗及110年
    度湖簡字第1331號卷宗審究後，認聲請人之聲請為有理由，
    應予准許。
三、關於應供擔保金額方面，按法院定擔保金額而准許停止強制
    執行之裁定者，該項擔保係備供債權人因停止執行所受損害
    之賠償，其數額應依標的物停止執行後，債權人未能即時受
    償或利用該標的物所受之損害額，或其因另供擔保強制執行
    所受之損害額定之，非逕以標的物之價值或其債權額為依據
    （最高法院86年度台抗字第442號、91年度台抗字第429號裁
    定意旨參照）。本院審酌相對人聲請強制執行，其請求之債
    權總額為新臺幣（下同）21萬元，是相對人於停止執行期間
    內所可能受到之損害，應為其聲請執行之債權額延後受償，
    於停止執行期間內以法定利率計算之利息損失。復參酌聲請
    人所提起本案訴訟，上訴利益未逾民事訴訟法第466條所定
    額數，為不得上訴於第3審之簡易事件，依各級法院辦案期
    限實施要點之規定，預估上開訴訟審理期間為2年10個月（
    簡易程序審判事件各審級之審理期限分別為10個月、2年）
    ，是相對人可能所受損害為2萬9,750元（計算式：210,000
    元×34/12×5%＝29,750），另考量尚有上訴、送達等期間之延
    滯損失，茲酌定本件停止執行之擔保金額為3萬5,000元。
四、爰裁定如主文。 　　
中　　華　　民　　國　　111 　年　　2 　　月　　21　　日
                  內湖簡易庭法  官  鄭欣怡
以上正本係照原本作成。
如不服本裁定，應於送達後10日內，向本院提出抗告狀並表明抗
告理由，如於本裁定宣示後送達前提起抗告者，應於裁定送達後
10日內補提抗告理由書(須附繕本)。
中　　華　　民　　國　　111 　年　　2 　　月　　21　　日
                            書記官  王盈淳